【裁判字號】    97,上易,567
【裁判日期】    971105
【裁判案由】    損害賠償
【裁判全文】
臺灣高等法院民事判決                 97年度上易字第567號
上  訴  人  地王不動產投資顧問股份有限公司
法定代理人  戊○○
上  訴  人  甲○○
共      同
訴訟代理人  李明諭律師
            陳逸華律師
被  上訴人  丁○○
訴訟代理人  魏錦芳律師
上列當事人間請求損害賠償事件，上訴人對於中華民國97年5 月
12日臺灣板橋地方法院96年度訴字第2061號第一審判決提起上訴
，本院於97年10月22日言詞辯論終結，判決如下：
    主      文
上訴駁回。
第二審訴訟費用由上訴人連帶負擔。
    事實及理由
一、被上訴人起訴主張：
  (一)被上訴人於民國（下同）95年7 月14日與仲介業者即上訴人
    地王不動產投資顧問股份有限公司（以下簡稱地王公司）及
    其公司業務員即上訴人甲○○簽立買賣斡旋書，約定由上訴
    人地王公司居間仲介買受訴外人謝素禎所有座落於臺北縣新
    莊市○○段88、88-1、88-2地號土地，暨地上建物即門牌號
    碼臺北縣新莊市○○路11巷97號房屋所有權全部（以上土地
    及建物合稱為系爭不動產），被上訴人願承購之總價新臺幣
    （下同）1,560萬元，斡旋有效期間至95年7月24日止，被上
    訴人同時交付上訴人地王公司斡旋金10萬元，約定若賣方承
    諾被上訴人之承購條件，視為仲介成交，斡旋金即作為買賣
    契約之定金，並作為簽約款之一部分，地王公司之服務報酬
    費用為買賣總價金1%。惟地王公司在斡旋期間屆至後95年7
    月29日，上訴人甲○○藉口賣方願賣之價額已很接近被上訴
    人之出價，希望被上訴人略為提高願承買之價金為1,600 萬
    元，地王公司願酌減被上訴人之服務酬金為6 萬元，被上訴
    人同意上訴人地王公司之建議，於95年7 月29日雙方簽訂契
    約變更同意書，而上訴人地王公司及甲○○與賣方謝素禎斡
    旋結果，賣方同意將其所有上揭不動產，以總價1,600 萬元
    出售予被上訴人，買賣雙方於95年8月5日簽訂買賣預約，約
    定由被上訴人以總價1,600 萬元買受賣方謝素禎所有之系爭
    不動產，於簽訂預約書時，由買方支付賣方100 萬元為定金
    ，再於同年9月9日正式簽訂不動產買賣契約書，被上訴人付
    清全部價款後，於同年10月25日辦妥所有權移轉登記在案。
  (二)被上訴人買受系爭不動產中之地上建物部分係三樓建物，新
    莊地政事務所登記建物面積，各層面積為88.2平方公尺，陽
    台20.16平方公尺，平台10.08平方公尺，以上共計294.84平
    方公尺，均座落在鴻福段88地號土地上，另二筆土地即88-1
    、88-2地號土地，賣方謝素禎於出售前，在該二筆土地上已
    有搭蓋增建物但並未辦理保存登記，故買賣契約書第8條第7
    項約定，違章建築部分，在簽約後至交屋前被通知需拆除（
    或被拆除）者，買賣雙方同意得按不動產鑑價公司就被拆除
    部分辦理鑑價，減少買賣價金。若在交屋後被通知需拆除（
    或被拆除），由買方自行負擔風險，但是賣方在交屋前已收
    到相關單位之查報、拆除通知而故意未告知者，賣方除需按
    上述鑑價原則減少價金外，亦需負擔鑑價費用及損害賠償之
    責。
  (三)被上訴人購買系爭不動產，原係擬提供公司營業上倉儲使用
    ，嗣後因另覓有較適合之場地，故並未使用而在空置中，為
    避免房屋閒置之損失，遂另委託永慶不動產仲介公司臺北樹
    林加盟店（下稱永慶公司），擬以原價1,600 萬元出售系爭
    不動產，永慶公司審視被上訴人提供之房地資料，認為需另
    行申領地籍圖等相關資料了解狀況，永慶公司通知被上訴人
    謂委託出售系爭不動產中之88-1地號土地，係屬新莊市○市
    ○○○道路預定地，必須明確據實告知買受人，已不可能仍
    用原價1,600萬元委託出售，此時被上訴人始知悉賣方出售
    之房地有瑕疵存在。上訴人地王公司及甲○○在與被上訴人
    簽約前，並未告知被上訴人系爭不動產中有道路用地，致被
    上訴人與賣方洽談系爭房屋買賣價金時，除就部分違章建築
    物之存在事實有記載於買賣契約外，其餘係以買賣標的物無
    任何瑕疵為前提，被上訴人於不知情下，買受已在71年列為
    新莊都市計畫頭前工業區細部計畫案之公共設施道路用地。
    倘若上訴人地王公司及賣方於雙方斡旋及簽約前能據實告知
    ，被上訴人應不會買受，更不致於當作無瑕疵之基地，以1,
    600 萬元市價買受，造成嗣後再賣出時始知該瑕疵，需據實
    告知買方，致減少價金並衍生其他相關之損失，故上訴人等
    依法應負損害賠償責任。
  (四)系爭不動產再出售之差價損失額為120 萬元。上訴人等及賣
    方謝素禎故意不告知系爭不動產中有道路用地，造成被上訴
    人誤判而購買系爭不動產所衍生之契稅損失33,936元、登記
    系爭不動產之費用損失46,542元、仲介費用60,000元、出售
    系爭不動產需支付之仲介費及履約保證費計156,880 元，以
    上被上訴人所受損失，總共計1,497,358元。
  (五)上訴人地王公司及甲○○因與被上訴人先後簽訂斡旋書及變
    更契約書，雙方間具有媒介關係，就被上訴人所受損害，應
    依不動產經紀業管理條例相關規定負連帶損害賠償責任，但
    上訴人等與出賣人謝素禎間並非連帶債務，係可分之債，並
    無民法第272條之適用，故應依民法第271條規定，宜由上訴
    人地王公司及甲○○連帶負擔2分之1，即748,679元。
  (六)求為判決：1.上訴人地王公司及甲○○應連帶給付被上訴人
    748,679元，及自97年3月14日起至清償日止，按年利率5%計
    算之利息。2.被上訴人願供擔保，請准宣告假執行。
二、上訴人則以：
  (一)95年7月間，上訴人地王公司之營業員即上訴人甲○○承辦
    被上訴人與出賣人謝素禎間系爭不動產之買賣事宜。由於上
    訴人所提出土地使用分區中，載明部分標的物係道路用地，
    交易進度膠著。蓋此等事由致被上訴人所提出之價格，與訴
    外人謝素禎所能接受之價格有極大差距。嗣後上訴人地王公
    司命上訴人甲○○商請被上訴人決定最高的價格，由上訴人
    作最後努力，如不成即放棄。此時，被上訴人提出第二次買
    賣斡旋金額，但被上訴人要求將成交價額1%之服務費改為6
    萬元，此時，上訴人甲○○則又交付另一份資料（含謄本，
    地籍圖及使用分區等），而上訴人之所以前後兩次提出標的
    物資料，係為銀行授信放款所需，事實上，如上訴人確無提
    出，則被上訴人無法判斷並出價。蓋高價房地買賣，通常需
    向銀行貸款。而此不動產買賣事件，以被上訴人提出新買賣
    斡旋金額而成交，於完成移轉登記後，即以系爭不動產之全
    部共同擔保對臺灣銀行之1,680萬元債務。
  (二)依兩造先前約定服務報酬為買賣總價1%，以被上訴人與訴外
    人謝素禎之買賣成交價金推算，則上訴人可得之服務報酬係
    16萬元。但經被上訴人與上訴人協商，上訴人同意僅收取6
    萬元之服務報酬。如上訴人有意隱匿交易上重要訊息，則於
    被上訴人與訴外人謝素禎間之價金差距僅40萬元，如將建物
    不計，僅以土地換算每坪價差僅2,854元，實不難以其他方
    式獲取原約定之服務報酬，又何需讓步，故事實上，上訴人
    讓步之主因即系爭不動產確實存有道路用地問題，經上訴人
    確實報告被上訴人後，致使上訴人依仲介慣例降低服務報酬
    ，上訴人並無隱匿交易上重要訊息。
  (三)被上訴人與訴外人謝素禎係於95年9月9日簽立買賣契約，嗣
    於95年10月25日；被上訴人提供系爭不動產予臺灣銀行設定
    抵押，而依臺灣銀行之鑑價認定，系爭不動產確有1,680 萬
    元以上之價值，故被上訴人並無損害。被上訴人請求金額其
    中之契稅33,936元、登記費46,542元、支付予上訴人之仲介
    費6萬元、支付予訴外人之仲介費及履約保證金156,880元，
    總計297,358 元均係交易上應有之成本，復與本件無因果關
    係。
  (四)系爭不動產之土地面積計140.16平方公尺，被上訴人買受之
    價額是1,600萬元，出售之價額為1,480萬元，價差計120 萬
    元，如不計建物，則換算土地每平方公尺價差為8,535 元。
    依不動產估價師法第41條第1 項規定「不動產估價師間，對
    於同一標的物在同一期日價格之估計有百分之二十以上之差
    異時，土地所有權人或利害關係人得請求土地所在之直轄市
    或縣 (市)不動產估價師公會協調相關之不動產估價師決定
    其估定價格；必要時，得指定其他不動產估價師重行估價後
    再行協調。」，上開條文應是蘊含「同一標的物在同一期日
    價格之估計有百分之二十以上之差異時，其價格已經脫離可
    接受之誤差」。蓋物之價值，人言言殊，然有市場性之不動
    產，於有意願之買賣雙方，依專業知識、謹慎行動，不受任
    何脅迫，經適當市場行銷及正常交易條件形成之合理價值，
    並以貨幣金額表示者，皆屬正常價格（參見不動產估價技術
    規則第2 條）。此正常價格，如無不法操弄，其最高與最低
    值之差距，應不逾20%。反面言之，不逾20%之價差，均為合
    理之價差。本件被上訴人先後買賣價差為120 萬元，則其價
    差係7.5%，並無異常等語，資為抗辯。
三、原審判決上訴人應連帶給付被上訴人748,679元，及自97年3
    月14日起至清償日止，按週年利率5%計算之利息。上訴人提
    起上訴，上訴聲明為：(一)原判決廢棄。(二)上開廢棄部分，被
    上訴人在第一審之訴及假執行之聲請均駁回。被上訴人答辯
    聲明：上訴駁回。
四、本件不爭執事項：
  (一)被上訴人於95年7 月14日與上訴人地王公司締結買賣斡旋書
    ，委由上訴人地王公司居間仲介欲以1,560 萬元之對價向訴
    外人謝素禎洽購系爭不動產；嗣被上訴人於95年8月5日透過
    上訴人地王公司之受僱人甲○○居間仲介，而與訴外人謝素
    禎締結買賣預約，洽購系爭不動產，價金1,600 萬元，並在
    同年9月9日經由上訴人等居間仲介而締結不動產買賣契約書
    ，且於同年10月25日辦理移轉所有權登記。
  (二)訴外人謝素禎及上訴人地王公司、甲○○於本件買賣契約成
    立前，確已知悉系爭不動產其中之新莊市○○段88-1地號土
    地係道路用地。
  (三)訴外人謝素禎原欲出售價額為1,670萬元，嗣經降價為1,60
    0 萬元，與被上訴人達成合意而成交。
  (四)被上訴人於95年6月23日出售系爭不動產予訴外人之楊焜樹
    價金為1,480萬元。
  (五)被上訴人向訴外人謝素禎購入系爭不動產後，迨至出售予訴
    外人楊焜樹，其間差價為120 萬元。又被上訴人自訴外人謝
    素禎處為購入系爭不動產所支出之契稅為33,936元、登記費
    及代書費支出合計46,542元、支付予上訴人地王公司之仲介
    費用為60,000元；又被上訴人出售系爭不動產予訴外人楊焜
    樹所支出之仲介費為148,000元、履約保證費為8,880元。
五、本件爭點：
  (一)上訴人地王公司、甲○○曾否於被上訴人與訴外人謝素禎於
    締約前告知或交付前揭新莊市○○段88-1地號之土地係道路
    用地之資料？即被上訴人於締約前是否已知悉上開前揭土地
    係屬道路用地猶願與訴外人謝素禎締約？
  (二)如認上訴人地王公司、甲○○未曾告知被上訴人上開道路用
    地情事，致被上訴人因此向訴外人謝素禎購入系爭不動產，
    得否認為被上訴人係因此受有損害？
  (三)如認被上訴人係受有損害，則被上訴人主張之不動產經紀業
    管理條例第26條第2項之規定，得否為請求權之依據？
  (四)如認被上訴人受有損害，則其得請求上訴人等賠償之項目、
    金額為何？
六、按當事人主張有利於己之事實者，就其事實有舉證之責任。
    民事訴訟法第277 條前段定有明文。次按原告對於自己主張
    之事實已盡證明之責後，被告對其主張，如抗辯其不實並提
    出反對之主張者，則被告對其反對之主張，亦應負證明之責
    ，此為舉證責任分擔之原則。最高法院18年上字第2855號判
    例要旨參照。
  (一)上訴人地王公司係從事不動產經紀行業之專業公司，有具備
    經紀人執照之人員胡錫山，上訴人甲○○為上訴人地王公司
    之受僱人，具備有營業員證照，為兩造所不爭執。上訴人公
    司法定代理人到庭自陳公司要求對客戶不要有任何隱瞞，要
    公開透明，因此對每一個客戶所介紹的案件，應有的謄本，
    相關文件都要據實給客戶瞭解（原審卷第195 頁），證人乙
    ○○即上訴人地王公司總經理自稱上訴人地王公司係於87年
    3 月成立，主要以工業廠房買賣為主，公司教育訓練是買賣
    第一次帶看，會交付整套的產權說明等語（本院卷第69頁）
    。是以，上訴人對於影響土地、建物之交易價格等因素必當
    知悉，且應告知交易當事人，或妥適載明於契約交易文件內
    。
  (二)查被上訴人於95年7月14日與上訴人地王公司締結買賣斡旋
    書，委由上訴人地王公司居間仲介欲以1,560萬元之對價向
    訴外人謝素禎洽購座落於臺北縣新莊市88、88-1、88-2地號
    土地，暨地上建物即門牌號碼臺北縣新莊市○○路11巷97號
    房屋所有權全部；嗣於95年8月5日，經上訴人地王公司之受
    僱人即上訴人甲○○居間仲介，與訴外人謝素禎締結買賣預
    約，買受系爭不動產，價金1,600 萬元，並於95年9月9日經
    由上訴人等居間仲介而締結不動產買賣契約書，為兩造所不
    爭執，可認是實。
  (三)次查，系爭不動產其中88-1地號土地，屬於新莊都市○○○
    道路用地，有臺北縣新莊市公所都市計畫土地使用分區證明
    書在卷可稽（原審卷第32頁），足認被上訴人買受系爭不動
    產中有部分土地為都市○○○道路用地是實。
  (四)詳閱被上訴人與訴外人謝素禎於95年8月5日簽訂之買賣預約
    ，及95年9月9日簽訂不動產買賣契約書全文，均未記載系爭
    不動產中部分土地為道路用地，有買賣預約及不動產買賣契
    約書在卷可稽（原審卷第14頁至反面、第16至19頁反面）。
    前開不動產買賣契約書第2 條另載明「標示記載如有不符或
    未詳盡，以地政機關登記簿謄本為準」，惟查，88-1地號土
    地之土地登記謄本，亦未記載該土地為都市○○○道路用地
    （原審卷第22頁）。
  (五)觀之被上訴人與訴外人謝素禎於95年9月9日簽訂之不動產買
    賣契約書第8條第7項約定：「違章建築物部分：在簽約後至
    交屋前被通知須拆除（或被拆除）者，買賣雙方同意得按不
    動產鑑定公司就拆除部分辦理鑑價，減少買賣價金；若在交
    屋後被通知須拆除（或被拆除）時，則由買方自行負擔風險
    。但是賣方在交屋前以收到相關單位之查報、拆除通知而故
    意未告知者，賣方除需按上述鑑價原則減少價金外，亦需負
    擔鑑價費用及損害賠償之責。」，可知被上訴人與賣方就系
    爭不動產上蓋有未辦理保存登記之建物是否拆除而影響買賣
    價金乙節，詳為約定載明於買賣契約書上。系爭不動產中有
    部分土地為道路用地，將影響使用面積，故對土地買賣價格
    有影響乙節，據證人丙○○證述明確（原審卷第139 頁）。
    而土地之價值遠高於房屋之價值，本件系爭不動產中之道路
    用地既會影響使用面積，影響買賣價格之情節尤甚於違章建
    築被拆除，竟未載明於買賣契約書上，有悖常情。被上訴人
    堅詞否認上訴人曾告知系爭不動產中有道路用地，上訴人不
    能立證證明已告知或交付土地使用分區證明書予被上訴人，
    則上訴人辯稱被上訴人已知悉系爭不動產中有道路用地之事
    ，同意無庸記載於買賣契約書內，為無可採。
  (六)被上訴人買受系爭不動產後，提供予訴外人金星實業有限公
    司向臺灣銀行申請貸款，查該貸款之申請及徵審等相關文件
    ，並無系爭不動產之土地使用分區證明書，有臺灣銀行中崙
    分行97年1月25日中崙營字第09700002251號函檢附授信核貸
    資料可稽（原審卷第130 頁，證物外放），可認被上訴人提
    供系爭不動產設定擔保申請貸款，並未檢附土地使用分區證
    明書是實。上訴人辯稱被上訴人以系爭不動產向臺灣銀行申
    請貸款，依臺灣銀行授信審查流程，當應檢附土地使用分區
    證明書，足見被上訴人於訂約時，已知悉88-1地號土地係道
    路用地等語，為不可採。
  (七)上訴人辯稱於被上訴人與訴外人謝素禎締約前，即已告知被
    上訴人系爭不動產中有道路用地，並有交付都市計畫土地使
    用分區證明書予被上訴人，為被上訴人所否認。證人丙○○
    即上訴人地王公司之員工於原審證稱略以：第二次被上訴人
    來公司洽談買價，伊與上訴人甲○○都有在場，原先所有權
    人謝素禎出總價1,650 萬元，被上訴人認為系爭房屋可能將
    來道路會拓寬，房屋前面會拆除一部分，所以他認為該屋價
    格只有1,600 萬元，當天上訴人甲○○有將土地分區證明拿
    給被上訴人看，所以才會有這樣的價格等語（原審卷第137
    至138 頁），證人丙○○於本院證述略稱：被上訴人知道其
    中有道路用地，因為上訴人甲○○有拿使用分區給被上訴人
    ，當時伊有在場，被上訴人在現場有問到有關道路拓寬，路
    地被徵收的問題，上訴人甲○○有告訴被上訴人會按照公告
    現值加四成徵收，如有拆除建物，按照建物拆除面積作補償
    ，正式簽買賣契約時沒有提到道路用地之事。伊第一次帶看
    時，有交付上證2 即產品介紹文件給被上訴人等語（本院卷
    第68至69頁反面）。證人乙○○即上訴人地王公司總經理證
    稱略以：伊不記得被上訴人簽立預約書及正式契約時，上訴
    人地王公司或甲○○有無告知或提及道路用地之事，公司教
    育訓練是買賣第一次帶看，就會交付整套的產權說明等語（
    本院卷第68頁反面至第69頁）。查上證2（證物外放）即上
    訴人地王公司自製之產品介紹文件，其中固有臺北縣新莊市
    公所都市計畫土地使用分區證明書，然被上訴人否認曾收受
    上證2 或土地使用分區證明書，而證人丙○○及乙○○為上
    訴人地王公司之員工及總經理，與上訴人地王公司及甲○○
    間利害關係一致，難期渠等之證詞無偏頗。
  (八)綜上，被上訴人主張其買受系爭不動產，上訴人未告知其中
    有道路用地，可以採信。上訴人辯稱渠等於被上訴人與訴外
    人謝素禎於締約前，有告知88-1地號土地屬道路用地，且有
    交付土地使用分區證明書等語，為不可採。
七、按損害賠償，除法律另有規定或契約另有訂定外，應以填補
    債權人所受損害及所失利益為限。民法第216條第1項定有明
    文。次按損害賠償之債，以有損害之發生及有責任原因之事
    實，並二者之間，有相當因果關係為成立要件。最高法院48
    年台上字第481號判例要旨參照。
  (一)證人丙○○即上訴人地王公司員工證稱略以：道路用地對於
    土地買賣價格有影響，因道路拓寬，廠房會拆除一部分，好
    的部分可以增值空間，壞的部分是廠房前面部分會拆除，影
    響使用面積等語（原審卷第139 頁），兩造所不爭執。故系
    爭不動產中包含道路用地乙節，確實會影響系爭不動產之交
    易價格是實，可以認定。上訴人未告知系爭不動產中有道路
    用地，業經認定詳前述，是以，被上訴人主張因上訴人未告
    知系爭不動產中有道路用地，而其經上訴人居間仲介與訴外
    人謝素禎以1,600 萬元買受系爭不動產，上訴人應依不動產
    經紀業管理條例第26條第2 項規定「經紀業因經紀人員執行
    仲介或代銷業務之故意或過失致交易當事人受損害者，該經
    紀業應與經紀人員負連帶賠償責任。」，請求上訴人連帶負
    損害賠償責任，係屬有據。
  (二)上訴人未告知被上訴人系爭不動產中有道路用地之情事，使
    被上訴人以1,600萬元之價格買受，嗣於96年6月23日，被上
    訴人如實告知買受人系爭不動產有道路用地之情事，僅以1,
    480萬元出售系爭不動產，有不動產買賣契約書在卷可稽（
    原審卷第33至38頁反面）。前開兩次買賣間120 萬元價金差
    額，核屬被上訴人所受之損害。又被上訴人為買受系爭不動
    產所支出之契稅33,936元、登記費及代書費合計46,542元、
    支付予上訴人地王公司之仲介費用60,000元，被上訴人再次
    出售系爭不動產予訴外人楊焜樹支出之仲介費148,000 元、
    履約保證費為8,880 元，前開支出為上訴人未告知系爭不動
    產中有道路用地情事，致被上訴人以較高價格買受系爭不動
    產，嗣後轉售所產生之費用，兩者間具有相當因果關係，可
    認為係被上訴人所受損害。
  (三)查不動產估價師法第41條第1項規定「不動產估價師間，對
    於同一標的物在同一期日價格之估計有百分之二十以上之差
    異時，土地所有權人或利害關係人得請求土地所在之直轄市
    或縣（市）不動產估價師公會協調相關之不動產估價師決定
    其估定價格；必要時，得指定其他不動產估價師重行估價後
    再行協調。」，其規範意旨係不動產估價師彼此間對於不動
    產價格之評定發生差異時，土地所有權人或利害關係人有何
    救濟途徑。上訴人辯以依據不動產估價師法第41條第1 項之
    規定，被上訴人先後買賣價差為120 萬元，其價差為7.5%，
    仍為合理之價差，故無損害等語，係非可採。
  (四)綜上，被上訴人因上訴人未告知系爭不動產中有道路用地，
    而買受系爭不動產，所受損害合計為1,497,358 元，可以認
    定。
八、按數人負同一債務或有同一債權，而其給付可分者，除法律
    另有規定或契約另有訂定外，應各平均分擔或分受之。民法
    第271 條前段定有明文。上訴人地王公司、甲○○對被上訴
    人應負連帶損害賠償責任，詳前述。然系爭不動產之出賣人
    謝素禎亦對被上訴人負瑕疵擔保責任。因訴外人謝素禎與上
    訴人間對於本件債務無法律明訂及契約約定應負連帶責任，
    則依民法第271 條規定，訴外人謝素禎應與上訴人就本件可
    分之債平均分擔其給付之責。故被上訴人依據不動產經紀業
    管理條例第26條第2項規定，請求上訴人應連帶賠償748,679
    元（計算式：0000000÷2＝748679），並自上訴人收受97年
    3月13日言詞辯論意旨狀翌日即97年3月14日起（原審卷第19
    4、207頁），至清償日止，按年息5%計算之利息，為有理由
    ，應予准許。
九、綜上所述，被上訴人本於不動產經紀業管理條例第26條第2
    項之法律關係，請求上訴人連帶給付748,679 元本息，為有
    理由，應予准許。是則原審判命上訴人如數給付，於法並無
    不合。上訴意旨指摘原判決不當，求予廢棄改判，為無理由
    ，應予駁回。
十、本件事證已臻明確，兩造其餘攻擊防禦方法及未經援用之舉
    證，經審酌核與本件判決結果不生影響，不再逐一論述，附
    此敘明。
十一、據上論結，本件上訴為無理由，依民事訴訟法第449條第1
      項、第85條第2項，判決如主文。
中    華    民    國    97    年    11    月    5     日
                    民事第二庭
                        審判長法  官  吳謙仁
                              法  官  蘇瑞華
                              法  官  李瓊蔭
正本係照原本作成。
不得上訴。
中    華    民    國    97    年    11    月    6     日
                              書記官  王才生


司法院資訊處製作；財團法人民間司法改革基金會備份。
